【裁判字號】    89,交易,454
【裁判日期】    891108
【裁判案由】    過失致死
【裁判全文】
臺灣高雄地方法院刑事判決                        八十九年度交易字第四五四號
    公  訴  人  臺灣高雄地方法院檢察署檢察官
    被      告  乙○○
右列被告因過失致死案件，經檢察官提起公訴（八十九年度偵字第二一七七號），本
院判決如左：
    主  文
乙○○因過失致人於死，處有期徒刑伍月，如易科罰金，以參佰元折算壹日，緩刑貳
年。
    事  實
一、乙○○考領有普通小客車駕駛執照，於民國八十九年一月十六日晚上八時四十分
    許，駕駛車牌號碼ＥＢ─一三二八號自小客車，沿高雄縣田寮鄉○○路由西往東
    （即阿蓮往岡山）方向行駛，本應注意行車速度應依標誌規定，在行車速限時速
    四十公里之路段，不得超速行駛，而當時天候陰，夜間無照明設備，視距良好，
    道路舖有柏油，並無障礙物或其他缺陷，且依其智識、能力亦無不能注意之情事
    ，於行經新興路一四一號前時，適有甲○○於飲酒後吐氣所含酒精濃度高達每公
    升一˙○毫克，已不能安全駕駛之酒醉狀態下（公共危險部分，業經本院鳳山簡
    易庭判處罰金二萬七千元確定），猶駕駛車牌號碼ＶＡ─二九六九號自小客車，
    搭載其父朱直，沿新興路西往東車道逆向行駛而來，乙○○遂將車駛入對向車道
    ，以時速四十至五十公里之速度逆向行駛，詎甲○○突然將車左轉欲駛回正確車
    道（甲○○過失致死部分，未具起訴），乙○○見狀因車速太快而閃避不及，致
    其自小客車車頭撞及朱昭慶自小客車左側車頭，使朱直受有頭部外傷、腦挫傷、
    顱內出血之傷害，經送醫急救，仍於同日晚上十一時三十分許許，不治死亡。乙
    ○○於肇事後，犯罪未被發覺前，即主動向據報前往現場處理且尚不知肇事者為
    何人之高雄縣警察局湖內分局田寮分駐所警員李志祥坦承肇事，嗣並接受偵審裁
    判。
二、案經高雄縣警察局湖內分局報請臺灣高雄地方法院檢察署檢察官偵查起訴。
    理  由
一、訊據被告乙○○，對於在右揭時、地，因駕車撞及證人甲○○駕駛之自小客車，
    致車內乘客被害人朱直遭受撞擊後，因而受有前開傷害，雖經送醫急救，仍於同
    日晚上十一時三十分許，傷重不治死亡之事實，坦承不諱，並有道路交通事故調
    查報告表及肇事現場照片四幀附在相驗卷可資佐證；而被害人確因本件車禍死亡
    ，亦經臺灣高雄地方法院檢察署檢察官督同法醫師相驗無訛，製有驗斷書、勘驗
    筆錄及相驗屍體證明書各一件在卷足憑，被告前開自白，堪以採信。
二、按行車速度，應依標誌規定，道路交通安全規則第九十三條第一項定有明文。而
    本件車禍發生在高雄縣田寮鄉○○路一四一號前，新興路之行車速限為時速四十
    公里，此亦為前揭道路交通事故調查報告表載明。被告乙○○既考領有普通自小
    客車駕駛執照，前揭規定自應知悉，且亦為其應注意並能注意之義務，而肇事當
    時，夜間有照明設備，視距良好，柏油路面乾燥無缺陷，亦無其他障礙物，且依
    被告之智識、能力等情，亦無不能注意之情事，而被告於行經上開地點，既已發
    現證人甲○○逆向行駛，因而將車逆向駛入對向車道，理應更加小心駕駛，詎疏
    未注意在行車速限時速四十公里之路段，不得超速行駛，竟以時速四十至五十公
    里之速度超速行駛，以致發現證人甲○○欲將車迴轉到正確車道時，因車速過快
    而煞避不及，造成其自小客車撞及甲○○之汽車，使車內乘客被害人朱直受創死
    亡，被告之駕駛行有過失，灼然至明。況本件車禍經送台灣省高屏澎區車輛行車
    事故鑑定委員會鑑定結果亦認定，被告就本件車禍發生亦有過失，此有該會八十
    九年九月二十二日高屏澎鑑字第八九一三六八號函所檢送之鑑定意見書在卷可憑
    。又按汽車駕駛人，飲用酒類或其他類似物後其吐氣所含酒精濃度超過每公升○
    ‧二五毫克以上者，不得駕駛汽車；且汽車在雙向二車道行駛時，均應在遵行車
    道內行駛，道路交通安全規則第一百十四條第二款規定、第九十七條第一款分別
    定有明文。本件證人甲○○於飲酒後吐氣所含酒精濃度高達每公升一˙○毫克，
    已不能安全駕駛之酒醉狀態下，猶駕駛自小客車搭載其父被害人朱直逆向行駛，
    此為證人甲○○證述在卷（見八十九年十月二十六日審理筆錄），並有酒精濃度
    測試值影本乙紙附在警卷可憑，是證人甲○○對於本件車禍事故之發生亦有過失
    ，至為顯然，惟此仍不得解免被告過失罪責，附此敘明。又被害人確因本件車禍
    傷重不治死亡，已詳如前述，是被告之過失犯行與被害人之死亡間，顯有相當因
    果關係。本件罪證已臻明確，被告過失致人於死犯行，洵堪認定。
三、核被告所為，係犯刑法第二百七十六條第一項之普通過失致人於死罪。而被告於
    肇事後，犯罪未被發覺前，即主動向前往現場處理之高雄縣警察局湖內分局田寮
    分駐所警員李志祥自首，坦承肇事接受裁判之事實，有職務報告書一紙在卷可稽
    ，嗣並接受偵審裁判，合乎自首之要件，應依刑法第六十二條前段規定，減輕其
    刑。爰審酌被告駕車超速行駛而肇事，犯後坦承犯行，顯有悔意，事後已與被害
    人家屬達成民事和解，並賠償新台幣一百八十萬元（含強制汽車責任顯保險金）
    ，有高雄縣田寮鄉調解委員會調解書影本一紙附卷可憑，及證人甲○○酒後搭載
    被害人朱直逆向行車就本件車禍之發生亦有上開過失等一切情狀，爰量處如主文
    所示之刑，並諭知易科罰金之折算標準。又被告前未曾受有期徒刑以上刑之宣告
    ，有臺灣高等法院被告全國前案紀錄表一份在卷可稽，其偶因過失罹犯本罪，經
    此偵審程序及科刑教訓之後，當知警惕，應無再犯之虞，本院認所宣告之刑以暫
    不執行為適當，爰併予宣告緩刑二年，以啟自新。
據上論斷，應依刑事訴訟法第二百九十九條第一項前段，刑法第二百七十六條第一項
、第六十二條前段、第四十一條、第七十四條第一款，罰金罰鍰提高標準條例第一條
前段、第二條，判決如主文。
本案經檢察官高嘉惠到庭執行職務。
中      華      民      國    八十九    年     十一     月      八      日
          臺灣高雄地方法院交通法庭
                                      法  官  廖  純  卿
右正本證明與原本無異。
如不服本判決，應於判決送達後十日內，向本院提出上訴狀。
                                      書記官  林  孝  聰
中    華    民    國      八十九      年      十一      月      十      日
附錄本案論罪科刑法條全文：
刑法第二百七十六條第一項。
因過失致人於死者，處二年以下有期徒刑、拘役或二千元以下罰金。


司法院資訊處製作；財團法人民間司法改革基金會備份。
